【裁判字號】    92,上訴,1911
【裁判日期】    921218
【裁判案由】    偽造文書
【裁判全文】
臺灣高等法院臺中分院刑事判決                  九十二年度上訴字第一九一一號
    上  訴  人
    即  被  告  丙○○
    選任辯護人  林春榮律師
                陳世煌律師
右上訴人因偽造文書案件，不服臺灣台中地方法院九十二年度訴字第一五五六號中華
民國九十二年九月十二日第一審判決（聲請案號：臺灣台中地方法院檢察署九十一年
度偵字第一四九四０號），提起上訴，本院判決如左：
      主  文
上訴駁回。
      事  實
一、丙○○未曾受有期徒刑以上刑之宣告，為臺中市立四張犁國民中學（下稱四張犁
    國中）校長，甲○○原係該校教師兼教務主任（檢察官誤載為何麗雲，現已退休
    ，業經檢察官另依職權為緩起訴處分），己○○原係該校教師兼設備組組長（現
    為資料組組長，已經檢察官另依職權為緩起訴處分），均係依法令從事於公務之
    人員。四張犁國中為辦理九十學年度藝能科教科用書選用作業，依「臺中市國民
    中小學辦理審定本教科書選用採購作業要點」規定，組成各科教科書選用小組，
    成員包括甲○○、薛雲芳、乙○○、林宏洲、莊育君、張淑美、黃貴卿、申國蕙
    等人。而四張犁國中為慎選九十學年度藝能科教科用書，乃於九十年五月十一日
    下午三時十分先行召集藝能科教科用書評選會議，由甲○○擔任主席、己○○擔
    任紀錄，召集薛雲芳、乙○○、曹麗文、林彩玲、戊○○、林靜宜、林炎瑩、林
    宏洲、劉秉岱、張淑美、賴逸婷、林靜雯、姚光鴻、丁○○、申國蕙、廖嘉文等
    藝能科相關教師，開會選用藝能科教科用書，會議所發給教師之「臺中市立四張
    犁國民中學教科書審定本選用表」（下稱選用表）原係採用勾選之方式，由教師
    依選用表內所列舉之出版商勾選二至三家適用之版本，然因採用勾選之方式無法
    顯現版本之優劣，會中乃決定改以評分方式評選藝能科教科用書版本，三分為最
    高，二分、一分次之，由參與之藝能科教師等人當場評分後，由會議紀錄己○○
    回收後負責彙整統計；己○○依實際評分結果統計後，製成如附表一所示各科評
    選排序表，並將結果簽由甲○○轉呈丙○○。丙○○明知該校九十學年度一年級
    藝能科教科書之實際評選結果排序應如附表一所示，惟認太集中於特定廠商所出
    版之教科書，為達分散採購之目的，竟與甲○○、己○○共同基於明知為不實之
    事項，而登載於職務上所掌之公文書之犯意聯絡，於九十年五月十一日至同月三
    十日間某日，在校長辦公室，由丙○○指示甲○○轉知己○○，將前揭評分結果
    統計表之排序予以調整如附表二所示，己○○即依丙○○、甲○○之指示，將此
    不實之事項，登載於其擔任會議紀錄職務上所制作之九十學年度藝能科教科用書
    評選結果表上，據而製成該次藝能科教科用書評選會議紀錄。嗣並由己○○於同
    年五月三十日，簽請於同年六月一日下午三時許，召開四張犁國中九十學年度教
    科書選用小組會議，丙○○則於同年月三十一日批准由甲○○擔任主席，召開上
    開教科書選用小組會議，己○○則於同年六月一日下午三時許所召開之會議上，
    提出如附表二該登載不實事項之九十學年度藝能科教科用書評選結果排序表，供
    該校教科書選用小組成員莊育君、薛雲芳、張淑美、乙○○、黃貴卿等人審核及
    認定，而行使之；經該教科書選用小組審查認可後，由己○○於同年六月十八日
    檢附含如附表二所示之不實評選結果之「藝能科教科用書評選會議紀錄」及「教
    科書選用小組會議紀錄」等資料，簽請丙○○核定該校九十學年度藝能科教科用
    書選用版本，經甲○○核章後，轉呈丙○○核定，由丙○○批示「二、一年級及
    電腦科目採用第一順位版本」，足以生損害於四張犁國中教科用書評選過程之正
    確性。
二、案經臺灣臺中地方法院檢察署檢察官自動檢舉偵查後，聲請簡易判決處刑，嗣臺
    灣台中地方法院簡易庭認不宜以簡易判決處刑，改依通常程序審理。
      理  由
一、訊據上訴人即被告丙○○（下稱被告）矢口否認有公訴人起訴之犯行，辯稱：伊
    並未看過己○○所製作如附表一所示之九十學年度藝能科教科用書評選結果排序
    表，且未指示甲○○、己○○更改為如附表二之九十學年度藝能科教科用書評選
    結果排序表，是在處理之過程中，由甲○○口頭向伊報告評選之結果，伊認為原
    先評選之結果太過集中於某些出版商，且聽說北部有學校因太過集中於某些出版
    商之版本而被調查，伊怕落人口實，所以指示甲○○採取分散之原則，並與甲○○商量在教師評選結果內作調整，得出一個參考的方向，並要求甲○○與教師商
    議；其後己○○將選用小組會議結果簽請核定時，伊看已經符合分散之目的，就
    批示採用如附表二之版本，伊並未要求甲○○更改九十學年度藝能科教科用書評
    選結果表之內容等語。
二、惟查：
  (一)四張犁國中為辦理九十年度藝能科教科用書選用作業，確有於九十年五月十一日
    下午三時十分，召集藝能科教科用書評選會議，由證人甲○○為會議主席、證人
    己○○擔任會議紀錄，並於會中決議以評分方式評選藝能科教科用書，三分為最
    高，二分、一分次之，而當場發給與會之人「臺中市立四張犁國民中學教科書審
    定本選用表」，由參與之藝能科教師等人當場評分後，收回由會議紀錄己○○負
    責彙整統計；且依實際評分統計之結果應為如附表一所示各科評選排序表等情，
    業據證人甲○○、己○○分於偵查及原審時證述明確（見他字卷第六十八頁，原
    審卷第十七、十八、二十一至二十三、七十七頁），核與證人即該校參與會議之
    教師乙○○、黃貴卿、申國蕙、劉秉岱、曹麗文、林靜雯等人於檢察官訊問時證
    述，係以分數高低方式評選等事實相符（見他字卷第七十七頁），並有選用表、
    該校九十年度藝能科教科用書評選會議記錄暨所附教科用書評選結果表在卷可稽
    （見他字卷第十八、十九、三十一至五十三頁）。
  (二)如附表二所示四張犁國中藝能科教科用書評選結果排序表，並非證人己○○依據
    該校九十年五月十一日藝能科教科用書評選會議之結果而為製作，係由被告具體
    指示各科之排序後，由證人甲○○轉知證人己○○製作而成等情，亦據證人甲○○、己○○分別證述如下：
    1.證人甲○○於偵查時證稱：「（問：評選的統計結果為什麼和呈給校長的簽呈
      不符？）本來是依照老師所評選的分數來選，但是校長說要分散採購，就運用
      裁量權指示，我就叫劉珮玟去弄」、「（問：調整之依據、方式為何？妳叫己○○如何調整？）校長要的廠商全部列入考慮名單，校長有指示哪一科用哪一
      家，就依他的方式來調整排序」（見他字卷第六十九頁）、「第一次教師評選
      結果有給校長看過，校長裁示分散採購，依分散採購的原則指定特定廠商  ，
      他有用鉛筆在第一次評選單上寫一些指示哪一科要用哪一家廠商，那評選單我
      後來就交給己○○去處理」（見他字卷第七十九、八０頁）；於原審證稱：「
      校長當場就用鉛筆在原先己○○統計出爐的評選排序表上註記哪一個科目要使
      用哪一個版本，他告訴我他要分散採購，而且他有決策權，並且怕老師被廠商
      左右，就改了他想要的版本，我就將註記的評選表轉交給劉珮玟，我轉達校長
      的意思，己○○就另外做了一個排序表，新做成的排序表與校長所指示的版本
      相同，校長所指定的版本都是排序第一的」（見原審卷第十八、十九頁）。
    2.證人己○○於偵查時證稱：「（問：評選的統計結果為什麼和呈給校長的簽呈
      不符？）我是依甲○○主任的指示去調整」、「我只是承辦人，都是與甲○○
      溝通，她就直接指示我哪一科選用哪一版本」（見他字卷第六十八頁）、「（
      問：甲○○是否有交給妳上開校長用鉛筆寫過的評選單？）是」（見他字卷第
      八十頁）；於原審證稱：「我拿給主任看（指排序表），沒有直接向校長報告
      評選結果，後來何主任提供各科的版本給我參加（應係『考』），要我重新做
      一個評選排序表，何主任有告訴我係校長給她的版本，何主任有給我看過用鉛
      筆勾選的排序表，我再依據那個表去做新的排序表」（見原審卷第二十二頁）
      。
    3.而證人甲○○上開證述，亦核與被告於偵查時供稱：「（問：是否如此〈按指
      是否有在評選表上以鉛筆註記選用之版本〉？）我有隨手用鉛筆在上面寫，寫
      哪一科哪家廠商比較好，但沒有指示甲○○要依上面的去選用，我只是覺得該
      科用該家比較好、要給她去參考的」（見他字卷第八０頁正面）、「（問：對
      於本案所涉偽造文書有何答辯？）我身為校長具有裁量權，當時北部有學校因
      太集中某書商被調查，所以為了避免同樣事情發生才叫他們分散採購。而我寫
      的條子只是備忘錄而已，我主要用意只是叫他們分散採購而已。據我了解，甲○○有再找老師去徵詢，她可能有照老師的意見去改評選單的，我看到的幾張
      評選單是更改過的。我在處理本件的過程之中完全沒有不良的動機，我是對於
      法律不太了解，如果有涉及偽造文書我承認」等語（見偵查卷第十二頁正面）
      相符。雖被告於上開供述中，另辯稱：伊寫條子僅係供甲○○參考云云，然查
      被告確有指示甲○○哪一科目應採用何種版本等情，已據甲○○證述如前，況
      被告身為校長，為該校最高之行政主管，其告知證人甲○○應分散採購，並以
      鉛筆在原先之排序表上另行註記應採用之版本，被告縱未口頭要求甲○○依其
      指示更改排序表，然此舉已明確暗示甲○○應依其意思行事，否則被告又何庸
      另行加註版本之名稱，參以被告於原審亦自承其發現已經符合分散之目的，即
      在簽呈上批示採用第一順位版本等語（見原審卷第五十四、五十五、八０頁）
      ，及被告於證人己○○之簽呈（主旨：簽請鈞長核定本校九十學年度藝能科教
      科用書版本）上，亦批示「二、一年級及電腦科目採用第一順位版本」等語（
      見他字卷第二十六頁）觀之，足見被告應係見甲○○已依其指示更改評選結果
      ，始未再異議，而於簽呈上批可，被告此部分所辯要屬事後卸責之詞，不足採
      信。
  (三)又證人己○○依指示，將前揭評分結果統計表之排序予以調整如附表二所示，並
    登載於其擔任會議紀錄職務上所製作之九十學年度藝能科教科用書評選結果表上
    ，且由證人甲○○於九十年六月一日下午三時許召開該校九十學年度教科書選用
    小組會議，並提出如附表二所示教科用書評選結果表予參與會議之人審核及認定
    ，而行使之等情，亦據證人甲○○、己○○於偵查及原審證述明確（見偵查卷第
    十一、十二、四十一頁，原審卷第十九、二十二頁），是上開更改後如附表二所
    示之評選結果排序表，確有提出於會議中行使之事實，亦堪認定。
  (四)至證人劉珮玟簽請被告核定四張犁國中九十年度藝能科教科用書版本之簽呈，雖
    記載製作之日期為九十年六月十九日，其內容則載明：「說明：二、檢附『藝能
    科教科用書評選會議紀錄』（即九十年五月十一日之紀錄）及『教科用書選用小
    組會議紀錄』（即九十年六月一日之紀錄）兩份」，被告則於九十年六月二十一
    日在該簽呈及所附之上開兩份會議紀錄上批示（見他字卷第十八、二十四、二十
    九頁），被告並辯稱：伊事先並未看過如附表一所示之藝能科教科用書評選結果
    表，直至九十年六月二十一日始看到上開兩份紀錄云云。惟查，己○○確有將九
    十年五月十一日開完會後所彙整如附表一之排序表交給甲○○，再由甲○○轉呈
    被告等情，已據甲○○、己○○證述如前，且證人何佩雲於本院審理時更證稱：
    「後來校長找我到其辦公室問話，並責怪我為何讓老師用分數評選教科書的版本
    ，其認為如此評選會太為集中某一版本，其要分散採購，並稱南、北部的學校有
    因此情形被調查，而且認為有些老師也會受到廠商賄賂，其當校長有裁量權、決
    策權，因此其就在己○○所製作的評選結果表上以鉛筆註記、調整，後來我就將
    此校長以鉛筆註記的資料交給己○○，要其按照校長的指示辦理，後來己○○就
    製作第二張的評選結果表」等語（見本院卷第五十六頁）；證人己○○亦證稱：
    九十年五月十一日開會後不超過一星期，伊即製作完成評選結果表，並送交甲○○等語（見本院卷第六十九、七十三頁），佐以己○○於九十年五月三十日曾簽
    請被告核可成立四張犁國中「教科書選用小組」，於該簽呈亦明文記載「說明：
    二、藝能科教科用書已經由任課老師評定，依規定應交由『教科書選用小組』審
    核」，被告則於九十年五月三十一日在該簽呈上批示「請何主任擔任召集人」等
    語，有該簽呈附卷可稽（見本院卷第一０九頁），益徵被告於九十年五月三十一
    日之前應已知悉藝能科教科用書已先行經教師評選過之事實，而被告身為一校之
    長，豈可能未事先過目評選結果，即在簽呈上批示「請何主任擔任召集人」之理
    。是被告雖於九十年六月二十一日始在「藝能科教科用書評選會議紀錄』（即九
    十年五月十一日之紀錄）及「教科用書選用小組會議紀錄」（即九十年六月一日
    之紀錄）上同時簽名，亦不足作為有利於被告之認定，被告此部分所辯同屬卸責
    之詞，不足採信。又己○○簽請被告核定四張犁國中九十年度藝能科教科用書版
    本之簽呈，雖記載製作之日期為九十年六月十九日，但該簽呈係於同年六月十八
    日十七時十分許即轉呈予甲○○，此有甲○○之批示可憑，是己○○應係於同年
    六月十八日即已製作該簽呈，附此敘明。
  (五)證人乙○○於原審雖證稱：伊有見聞被告與證人甲○○商討分散採購之原則，被
    告係一科一科與證人甲○○談，如商議決定之版本與原先評選結果第一順位不符
    時，即要看是否有調整之可能性，並要求甲○○去問老師的意見，作溝通協調等
    語（見原審卷第八二、八三頁），然上開證詞僅能證明被告確有要求分散採購而
    與證人甲○○商談之事實，就被告是否要求證人甲○○轉知證人己○○更改藝能
    科教科書評選結果表一事，乙○○並未為有利於被告之陳述；又乙○○、戊○○
    、己○○、丁○○於本院時雖亦證稱：選用表原先係採勾選之方式，嗣於九十年
    五月十一日開會時，甲○○宣布改以評分之方式為之，當時並無經過討論等語（
    見本院卷第六十九、七十六、八十四、八十九頁），然究以勾選或打分數之方式
    填寫選用表，僅係評選方式之不同，況參與開會之教師亦無人表示異議，是選用
    表雖改以評分之方式，亦與被告是否觸犯刑責無關，故上開證詞均不足作為有利
    於被告之認定。
  (六)查證人己○○原係該校設備組組長，並於該校九十學年度藝能科教科用書選用作
    業時，擔任藝能科教科用書評選會議之紀錄，是該會議紀錄即屬證人己○○職務
    上所製作之文書，依刑法第十條第三項規定應為公文書。而原先教師評選結果之
    排序表應如附表一所示，詎被告明知如附表二所示評選結果排序表係屬不實，竟
    仍指示證人甲○○轉知證人己○○予以登載，事後再於九十年六月一日之選用小
    組會議中，提出更改後如附表二之排序表供選用小組審核，致選用小組成員誤認
    附表二之排序表係依據原先彙整之選用表統計而成，而予以審查通過，被告此等
    行為顯足以生損害於四張犁國中對教科用書評選之正確性，被告與證人甲○○、
    己○○就此不實事項之登載，應有犯意之聯絡及行為分擔甚明，本件事證已臻明
    確，被告之犯行洵堪認定。至於被告究係於何時在校長辦公室要求甲○○更改評
    選結果表，甲○○又係何時轉告己○○，因時間久遠，甲○○、己○○已無從詳
    為陳述，惟應係在九十年五月十一日開完會後至同年月三十日己○○簽請召開選
    用小組之間某日，本院雖無法查明究係何時，然與被告應負之刑責無涉，併此敘
    明。
  (七)被告於原審雖聲請再傳喚證人姚光鴻、黃貴卿、申國蕙、廖嘉文、劉秉岱、賴逸
    婷、林靜宜、林炎瑩、曹麗文、林靜雯、林宏洲、凌惠菁等人，以證明於九十年
    五月十一日下午三時十分，召開藝能科教科用書評選會議時，係證人甲○○或在
    場之教師要求將評選教科書之方式，由勾選二至三家，改成以評分方式評選等情
    。但查，究以勾選或評分之方式填載選用表，與本案並無何關連，已詳如前述，
    且本件之爭點並非於該次會議如何決定評選方式，而係既已經決定以評分方式評
    選教科書，其會議紀錄即應依實際會議之結果而為製作，不得為不實之登載，是
    上開證人顯與待證事實無涉，本院自無庸再行傳訊。
三、被告之選任辯護人雖以：甲○○於九十年五月十一日所召集之會議並非依「臺中
    市國民中小學辦理審定本教科用書選用採購作業要點」、「臺中市立四張犁國民
    中學審定本教科書選用採購要點」之規定而召集，無上開採購作業要點第八條「
    視同公文書」之適用；又甲○○將教師本應在選用表上勾選二至三家，擅自改為
    填寫分數，違反上開選用採購要點之規定，依法自屬無效；己○○雖負責將各科
    任課教師填寫之選用表予以彙整成「評選結果」，但僅作為選用小組之參考，在
    選用小組審核並送校長核定前，該「評選結果」只是己○○所製作之草稿，尚非
    公文書云云為辯護。然查：
  (一)上開採購作業要點第八條雖規定：「各校選用採購教科用書，應於每學年開學前
    辦理完竣，其選購及採購過程應列入紀錄，並視同公務文書歸檔妥為保存，俾供
    調查」，該法條雖未規定各校採購教科用書時，是否須先召集「教科用書評選會
    議」，亦無規定教科用書評選會議紀錄是否亦視為公文書。惟按刑法所稱之公文
    書，係指公務員職務上製作之文書（見刑法第十條第三項），亦即只要是公務員
    從事公務，而製作之文書，即屬刑法上之公文書。查，召開教科用書評選會議評
    選教科用書，係有關教學之事項，自屬公務之一種，而劉珮玟將會議之過程作成
    書面紀錄，該會議紀錄，顯係因從事公務所製成之文書，自屬刑法所稱之公文書
    無疑。雖證人庚○○（即台中市政府教育局學管課課長）於本院審理時證稱：依
    臺中市國民中小學辦理審定本教科書選用採購作業要點之規定，應該是選用小組
    會議所作成的紀錄，才符合該作業要點之規範（按即依該做業要點第八條之規定
    視為公文書），教科用書評選會議不符合該作業要點等語（見本院卷第六十一頁
    ）。惟查，何謂刑法所稱之公文書，已如前述，是縱使教科書評選會議並非規定
    於上開作業要點內，亦無妨其會議紀錄應屬公文書之性質，選任辯護人認教科用
    書評選會議紀錄並非公文書，顯誤解刑法有關公文書之定義。
  (二)又勾選或打分數僅係評選之方式有異，與評選結果是否有效無關。雖上開選用表
    原記載「請老師選出適用之版本，勾選二至三家」，況以勾選之方式並無法顯示
    版本之優劣，是改依評分之方式填載選用表，其目的更能達到選用版本之目的，
    應屬更慎重之處理方式，選任辯護人竟認違反上開選用採購要點之規定，依法自
    屬無效云云，自有未洽。
  (三)己○○將任課教師填寫之選用表彙整成「評選結果」，並將其記載於會議紀錄上
    ，該「評選結果」自屬會議紀錄之一部分，而為公文書。被告身為校長，負有監
    督全校行政事務之責，劉珮玟將會議紀錄簽請被告審核，應係基於行政監督之關
    係，被告若不認同開會之結果，自可不予採用，而非謂被告有擅自更改會議紀錄
    之權限，是選任辯護人認該「評選結果」僅係草稿，而非文書，亦有未合。
三、核被告所為，係犯刑法第二百十六條、第二百十三條行使不實登載公文書罪；被
    告登載不實公文書後，復持以行使，其登載之低度行為為行使之高度行為吸收，
    不另論罪。被告與證人甲○○、己○○三人間有犯意之聯絡，行為之分擔，皆為
    共同正犯。又被告與證人甲○○就該四張犁國中藝能科教科用書評選會議之會議
紀錄關於九十學年度藝能科教科用書評選結果表之製作，雖非屬其職務，然其與
    證人己○○間有犯意聯絡及行為分擔，依刑法第三十一條第一項規定，仍以共犯
    論。公訴人起訴論罪法條雖未記載刑法第二百十六條之行使罪；然查被告與證人
    甲○○、己○○等人共同為不實登載於公文書後，有於九十年六月一日下午三時
    許，由證人甲○○召開四張犁國中九十學年度教科書選用小組會議，並提出該登
    載不實事項之九十學年度藝能科教科用書評選結果表，供該校教科書選用小組成
    員莊育君、薛雲芳、張淑美、乙○○、黃貴卿等人審核及認定，確有提出行使等
    情，業據公訴人於起訴犯罪事實記載明確，是公訴人就行使之部分顯已起訴，僅
    為法條之漏載而已，併予敘明。原審以被告罪證明確，適用刑法第二十八條、第
    三十一條第一項、第二百十六條、第二百十三條之規定，並審酌被告犯罪之動機
    係為達到分散採購教科書之目的，及其犯罪之手段，犯罪所生之損害，犯後之態
    度等一切情狀，量處有期徒刑一年四月。復以被告前未曾受有期徒刑以上刑之宣
    告，有臺灣臺中地方法院檢察署刑案資料查註紀錄表及臺灣高等法院被告全國前
    案紀錄表各一件附卷可稽，其因一時失慮致罹律法，參酌本件檢察官原係聲請簡
    易判決處刑（按被告所犯之罪法定本刑為一年以上七年以下有期徒刑，如以簡易
    判決處刑，依刑事訴訟法第四百四十九條第三項規定，應宣告緩刑），經此偵、
    審程序之教訓，當知所警惕，信無再犯之虞，因認被告所宣告之刑以暫不執行為
    適當，而依刑法第七十四條第一款之規定，併予宣告緩刑五年。認事用法並無不
    當，量刑亦屬妥適，被告上訴意旨仍執前詞否認犯罪，指摘原判決不當，為無理
    由，應予駁回。
據上論結，應依刑事訴訟法第三百六十八條，判決如主文。
本案經檢察官辛○○到庭執行職務。
中      華      民      國      九十二      年    十二    月    十八    日
                                   臺灣高等法院臺中分院刑事第十庭
                                         審判長法  官  林  照  明
                                               法  官  王      銘
                                               法  官  蔡  名  曜
右正本證明與原本無異。
如不服本判決應於收受送達後十日內向本院提出上訴書狀，其未敘述上訴之理由者並
得於提起上訴後十日內向本院補提理由書（均須按他造當事人之人數附繕本）。
                                               書記官  許  哲  禎
中      華      民      國    九十二     年     十二     月   二十二    日
附錄本案論罪科刑法條全文：
中華民國刑法第二百一十三條
(公文書不實登載罪)
公務員明知為不實之事項，而登載於職務上所掌之公文書，足以生損害於
公眾或他人者，處一年以上七年以下有期徒刑。
中華民國刑法第二百一十六條
(行使偽造變造或登載不實之文書罪)
行使第二百十條至第二百十五條之文書者，依偽造、變造文書或登載不實
事項或使登載不實事項之規定處斷。
                                                                        Ｆ
附表一：依評選結果之正確排序
┌──┬──┬──┬──┬──┬──┬──┬──┬──┬──┬─────┐
│科目│美術│音樂│童軍│家政│體育│生活│輔導│團體│電腦│備註      │
│    │    │    │    │    │    │科技│活動│活動│    │          │
├──┼──┼──┼──┼──┼──┼──┼──┼──┼──┼─────┤
│一  │康軒│康軒│水牛│仁林│仁林│康軒│康軒│康軒│康軒│          │
│    │    │   │    │    │南一│    │    │仁林│南一│          │
│    │    │    │    │    │    │    │    │    │旗立│          │
├──┼──┼──┼──┼──┼──┼──┼──┼──┼──┼─────┤
│二  │仁林│仁林│仁林│康軒│康軒│仁林│仁林│南一│    │          │
│    │    │    │    │    │翰林│    │    │    │    │          │
├──┼──┼──┼──┼──┼──┼──┼──┼──┼──┼─────┤
│三  │南一│翰林│康軒│南一│    │南一│翰林│    │    │          │
└──┴──┴──┴──┴──┴──┴──┴──┴──┴──┴─────┘
附表二：丙○○指示更改之評選排序
┌──┬──┬──┬──┬──┬──┬──┬──┬──┬──┬─────┐
│科目│美術│音樂│童軍│家政│體育│生活│輔導│團體│電腦│備註      │
│    │    │    │    │    │    │科技│活動│活動│    │          │
├──┼──┼──┼──┼──┼──┼──┼──┼──┼──┼─────┤
│一  │康軒│仁林│水牛│仁林│南一│南一│康軒│仁林│旗立│          │
├──┼──┼──┼──┼──┼──┼──┼──┼──┼──┼─────┤
│二  │仁林│康軒│仁林│康軒│康軒│康軒│仁林│康軒│康軒│          │
├──┼──┼──┼──┼──┼──┼──┼──┼──┼──┼─────┤
│三  │南一│翰林│康軒│南一│仁林│仁林│翰林│南一│南一│          │
└──┴──┴──┴──┴──┴──┴──┴──┴──┴──┴─────┘
                                                                    Ｆ


司法院資訊處製作；財團法人民間司法改革基金會備份。
